---
title: "Untitled"
format: html
editor: visual
---

# Pacotes
```{r}
#| message: false
require(tidyverse)
require(caret)
require(mgcv) # modelo gam
```

# Quadro 1: Exploração inicial dos dados
```{r}
data(co2) # carregando
dplyr::glimpse(co2)
co2
```

# Quadro 2: Organização e estatísticas básicas

4. Como transformar o objeto `co2` em um data.frame com colunas para concentração, tempo, mês e ano?  
```{r}

df <- data.frame(
  co2 = as.numeric(co2),
  tempo = time(co2) |> floor(),
  mes = cycle(co2)
)

```

5. Qual a média geral da concentração de CO₂?  

```{r}

```

6. Qual a média da concentração de CO₂ por mês? 

```{r}

```

7. Qual o desvio padrão da concentração de CO₂ por mês? 

```{r}

```


# Quadro 3: Visualização dos dados

8. Criar um gráfico de linha da concentração de CO₂ ao longo do tempo  
9. Fazer um boxplot da concentração de CO₂ para cada mês  
10. Construir um histograma da concentração total de CO₂?  

# Quadro 4: Análise de tendência temporal

11. Calcular e plotar a média anual da concentração de CO₂  
12. Você observa alguma tendência crescente na concentração anual de CO₂?  

# Quadro 5: Ajuste um modelo
