---
title: "Untitled"
format: html
editor: visual
---

# Pacotes

```{r}
#| message: false
require(tidyverse)
require(caret)
require(mgcv) # modelo gam
```

# Quadro 1: Exploração inicial dos dados

```{r}
data(co2) # carregando
dplyr::glimpse(co2)
co2
```

# Quadro 2: Organização e estatísticas básicas

4.  Como transformar o objeto `co2` em um data.frame com colunas para concentração, tempo, mês e ano?\

```{r}

df <- data.frame(
  co2 = as.numeric(co2),
  tempo = time(co2) |> floor(),
  mes = cycle(co2)
)

```

5.  Qual a média geral da concentração de CO₂?

```{r}
mean(co2)

```

6.  Qual a média da concentração de CO₂ por mês?

```{r}
media_mensal <- aggregate(co2 ~ mes, data = df, FUN = mean)
media_mensal
```

7.  Qual o desvio padrão da concentração de CO₂ por mês?

```{r}
dp_mensal <- aggregate(co2 ~ mes, data = df, FUN = sd)

dp_mensal$mes <- month.name[dp_mensal$mes]
dp_mensal <- dp_mensal[order(dp_mensal$mes), ]

dp_mensal

```

# Quadro 3: Visualização dos dados

8.  Criar um gráfico de linha da concentração de CO₂ ao longo do tempo\
```{r}
data(co2)

# Gráfico de linha
plot(co2,
     type = "l",                   
     col = "red",           
     lwd = 2,                      
     main = "Concentração de CO₂ ao Longo do Tempo",
     xlab = "Ano",
     ylab = "Concentração de CO₂ (ppm)")

```

9.  Fazer um boxplot da concentração de CO₂ para cada mês\
```{r}
boxplot(co2 ~ mes, data = df,
        main = "Boxplot da Concentração de CO₂ por Mês",
        xlab = "Mês",
        ylab = "Concentração de CO₂ (ppm)",
        col = "skyblue")

df$nome_mes <- month.name[df$mes]
```

10. Construir um histograma da concentração total de CO₂?

# Quadro 4: Análise de tendência temporal

11. Calcular e plotar a média anual da concentração de CO₂\
12. Você observa alguma tendência crescente na concentração anual de CO₂?

# Quadro 5: Ajuste um modelo
