---
title: "Análise da Base Boston (Preços de Imóveis)"
format: html
editor: visual
---

# Quadro 1: Exploração inicial dos dados

1.  Carregar a base de dados `Boston`?

```{r}
require(MASS)
data("Boston")
```

2.  Qual é o tipo e a estrutura dos dados?\

```{r}
typeof(Boston)
```

3.  Quantas observações e variáveis existem na base?

```{r}
str(Boston)
```

# Quadro 2: Estatísticas descritivas

5.  Qual a média, mediana e desvio padrão do preço médio das casas (`medv`)?\

```{r}
cat("Média", mean(Boston$medv), "Mediana", median(Boston$medv), "Desvio Padrão", sd(Boston$medv),sep = "\n")
```

6.  Qual a média do número de quartos por habitação (`rm`)?\

```{r}
cat("Média do número de quartos por habitação:", mean(Boston$rm))
```

7.  Qual a distribuição da taxa de criminalidade (`crim`)?

```{r}
hist(Boston$crim)
```

# Quadro 3: Visualizações - Comente os resultados

8.  Como fazer um histograma do preço médio das casas (`medv`)?\

```{r}
hist(Boston$medv)
```

9.  Como criar um scatterplot entre número de quartos (`rm`) e preço médio (`medv`)?\

```{r}
require(car)
scatterplot(rm~medv, data = Boston,
            xlab = "Preço Médio",
            ylab = "MNum. de Quartos",
            main = "Relação entre Número de Quartos e Preço Médio")
```

10. Como criar um boxplot do preço médio (`medv`) agrupado pela variável dummy do rio Charles (`chas`)?

# Quadro 4: Modelagem e seleção de variáveis

11. Como ajustar um modelo de regressão linear para predizer `medv` usando `rm` e `lstat`?\
12. Como ajustar um modelo GAM para predizer `medv` usando suavização em `lstat`?\
13. Como interpretar o efeito da variável `lstat` no modelo GAM?\
14. Qual a diferença entre o ajuste linear e o suavizado para a variável `lstat`?\
15. Como usar regularização LASSO para identificar variáveis importantes para predizer `medv`?

------------------------------------------------------------------------